臺灣屏東地方法院小額民事判決
111年度潮小字第500號
原      告  張怡  
被      告  楊進雄
上列當事人間請求損害賠償事件，本院於民國111年10月4日言詞
辯論終結，判決如下：
    主  文
被告應給付原告新臺幣（下同）30,000元，及自民國111年9月6
日起至清償日止，按週年利率百分之5計算之利息。
原告其餘之訴駁回。
訴訟費用1,000元由被告負擔300元，餘由原告負擔。
本判決第一項得假執行。但被告於執行標的物拍定、變賣或物之
交付前，以30,000元為原告預供擔保，或將請求標的物提存後，
得免為假執行。
    事實及理由
壹、程序部分：
　　被告經合法通知，未於言詞辯論期日到場，核無民事訴訟法
    第386條所列各款情形，爰依原告之聲請，由其一造辯論而
    為判決。
貳、實體部分：
一、原告主張：兩造均為恆春鎮居民，原告曾參選107年恆春鎮
    長、109年立委選舉，被告曾數次於網路辱罵原告。於109年
    恆春鎮長補選期間，原告並未參選，另有真實姓名年籍不詳
    之訴外人以帳號名稱「Bella Wong」在不特定人得共見共聞
    之臉書社團「恆春縣臨時政府∥恆春半島公共論壇」公開發
    文評論選情（下稱系爭文章），詎被告因認「Bella Wong」
    即為原告，竟於109年7月25日以帳號名稱「甲○○」，在系爭
    文章下，以「變態猥瑣噁人」、「噁女的騷味」、「白癡噁
    爛自戀狂」等言論（下稱系爭留言）辱罵原告，並對原告為
    性騷擾，已貶損原告之人格及社會評價，致原告受有精神上
    痛苦，原告爰依據民法第184條第1項、第195條第1項及性騷
    擾防治法第9條之規定，擇一請求被告賠償精神慰撫金10萬
    元等語，並聲明：被告應給付原告10萬元，及自起訴狀繕本
    送達翌日起至清償日止，按年息5％計算之利息。
二、被告未於言詞辯論期日到場，亦未提出書狀作何聲明或陳述
    。
三、本院得心證之理由：
㈠、按因故意或過失，不法侵害他人之權利者，負損害賠償責任
    ；不法侵害他人之身體、健康、名譽、自由、信用、隱私、
    貞操，或不法侵害其他人格法益而情節重大者，被害人雖非
    財產上之損害，亦得請求賠償相當之金額。民法第184條第1
    項前段、同法第195條第1項分別定有明文。又所謂名譽，係
    指在社會所享有一切對品德、聲譽所為之評價；而侵害名譽
    ，係指貶損他人人格在社會上之評價而言，須依一般社會觀
    念，足認其人聲譽已遭貶損者始足當之，至於被害人主觀感
    情上是否感受到損害，則非認定之標準。是名譽權之侵害，
    須以行為人出於故意或過失意圖散布於眾或使第三人知悉其
    事，而造成他人客觀上之社會評價受貶損為要件。次按性騷
    擾防治法所稱性騷擾，係指性侵害犯罪以外，對他人實施違
    反其意願而與性或性別有關之行為，且有下列情形之一者：
    二、以展示或播送文字、圖畫、聲音、影像或其他物品之方
    式，或以歧視、侮辱之言行，或以他法，而有損害他人人格
    尊嚴，或造成使人心生畏怖、感受敵意或冒犯之情境，或不
    當影響其工作、教育、訓練、服務、計畫、活動或正常生活
    之進行，性騷擾防治法第2條定有明文。
㈡、本件原告主張被告以系爭留言辱罵原告之事實，業據其提出
    系爭文章之社群網站臉書截圖為證。經查，原告多次投入當
    地民意代表選舉，堪認為與當地公共事務相關之公眾人物，
    而系爭文章以恆春鎮鎮長選舉為主旨，底下網友亦以原告姓
    名之諧音「章魚」留言指稱原告選鎮長。觀諸系爭文章及留
    言之文意脈絡，被告於系爭文章下留言：「自己選不上……變
    態猥瑣噁人……」等語後，「Bella Wong」乃回應表示：「楊
    大哥，我對章魚海鮮過敏，別鬧了！」等語，被告再以：「
    其實，看到這篇文章，我連點進去看你臉書資料都懶的看，
    那股氣息和那噁女的騷味，極為相似」、「自從出現那個白
    癡自大噁爛的自戀狂，才知道原來法律是可以拿來玩的」等
    語回應，足認被告系爭留言指稱之對象為原告無訛，且可使
    閱讀之人知悉所指涉對象為原告。被告已於相當時期受合法
    之通知，而未於言詞辯論期日到場爭執，復未提出書狀作何
    有利於己之聲明或陳述，以供本院審酌，依民事訴訟法第28
    0條第3項準用第1項規定，視同自認，堪信原告之主張為真
    實。
㈢、本院審酌被告針對原告所為如前開侮辱性言論，為不特定人
    或多數人得以共見，客觀上足以減損原告之人格及社會評價
    ，自已對原告之名譽產生貶抑之作用。又被告使用「噁女的
    騷味」、「變態猥瑣噁人」等嚴重歧視、物化並污名化女性
    之詞語，已足使原告感受其敵意並受冒犯，被告前揭言論自
    亦構成性騷擾無疑。原告受被告以系爭留言辱罵，凡智識正
    常之成年人均會因此感到受辱、憤怒等情緒，且衡量被告之
    侵害行為情節亦屬重大，原告主張其因而受有精神上痛苦，
    應堪信實。依前揭說明，原告請求被告賠償其所受非財產上
    損害，於法並無不合。本院審酌兩造之教育程度、職業、經
    濟狀況等資料，本件侵害之手段、兩造發生齟齬之原因等一
    切情狀，認原告就系爭留言，請求被告給付精神慰撫金，於
    3萬元之範圍內尚屬適當，應予准許，逾此範圍則屬過高，
    應予駁回。
㈣、末按遲延之債務，以支付金錢為標的者，債權人得請求依法
    定利率計算之遲延利息；應付利息之債務，其利率未經約定
    ，亦無法律可據者，週年利率為百分之5；給付無確定期限
    者，債務人於債權人得請求時，經其催告而未為給付，自受
    催告時起，負遲延責任。其經債權人起訴而送達訴狀，或依
    督促程序送達支付命令，或為其他相類之行為者，與催告有
    同一之效力，民法第233條第1項前段、第203條、第229條第
    2項分別定有明文。本件原告請求被告賠償損害，係以支付
    金錢為標的，是原告請求被告給付自起訴狀繕本送達翌日即
    如主文所示日期起至清償日止，按年息5％計算之利息，自屬
    正當，應予准許。
四、綜上所述，原告依侵權行為損害賠償之法律關係，請求被告
    給付30,000元，及自起訴狀繕本送達被告翌日即111年9月6
    日起至清償日止，按年息百分之5計算之利息，為有理由，
    應予准許，逾此範圍，即無理由，應予駁回。
五、本件事證已臻明確，兩造其餘攻擊防禦方法及所提證據，經
    核於結果不生影響，爰不一一論述，併此敘明。
六、本件係就民事訴訟法第436條之8適用小額訴訟程序所為被告
    敗訴之判決，依同法第436條之20規定，應依職權宣告假執
    行，並依同法第436條之23準用第436條第2項，適用同法第3
    92條第2項及第3項規定，依職權宣告被告於執行標的物拍定
    、變賣或物之交付前預供擔保，或將請求標的物提存，得免
    為假執行。又本件訴訟費用確定為1,000元，爰命二造依勝
    敗比例分擔，附此敘明。
中　　華　　民　　國　　111 　年　　10　　月　　13　　日
                 潮州簡易庭      法　官    麥元馨
以上正本係照原本作成。
如不服本判決，應於判決送達後20日內，以判決違背法令為理由
，向本院提出上訴狀並表明上訴理由（上訴理由應表明：一、原
判決所違背之法令及其具體內容；二、依訴訟資料可認為原判決
有違背法令之具體事實），如未表明上訴理由者，應於上訴後20
日內向本院提出上訴理由書。如委任律師提起上訴者，應一併繳
納上訴審裁判費。 
中　　華　　民　　國　　111 　年　　10　　月　　13　　日
                                  書記官　 洪雅玲